# 关于资产负债表报表项目列报的疑问

提问人：待兔者 时间：2015-01-22 23:34:11
根据《企业会计准则第 30 号——财务报表列报》第十七条：资产满足下列条件之一的，应当归类为流动资产：（一）预计在一个正常营业周期中变现、出售或耗用。（二）主要为交易目的而持有。（三）预计在资产负债表日起一年内变现。（四）自资产负债表日起一年内，交换其他资产或清偿负债的能力不受限制的现金或现金等价物。 那么“可供出售金融资产”能否满足上述的第二条呢？能否属于流动资产？从管理层意图来看，不是为了近期内出售、赚取价差；也不是有明确意图和能力持有至到期的；更像是领导犹豫不决时，给的一个身份。但不管怎么说，它最终的目的还是为了出售。但根据企业会计准则应用指南的资产负债表样表来看，可供出售金融资产是作为非流动资产。不理解呀......
资产负债表中的资产和负债项目是按照流动性的顺序进行排列的。想想企业破产时，清偿顺序中职工的工资、所欠税款的排在普通债权之前。这是否说明“应付职工薪酬”、“应交税费”的流动性高于“应付账款”呢？但样表中“应交税费”、“应付职工薪酬”的位置排在“应付账款”的后面。不理解呀......
谁能帮我解解惑呢？

回答人：chenyiwei
报表项目的设计是以持续经营假设为前提的，因此不考虑清算时负债的清偿顺序问题。报表项目的排列并不说明“应付职工薪酬”、“应交税费”的流动性高于“应付账款”。

提问人：zengfengxia 时间：2015-01-26 14:04:50
请教陈版，上市公司年度财务报告中需要营业周期，按照编报规则第 15 条“公司对营业周期不同于 12 个月，并以营业周期作为资产和负债的流动性划分标准的，应披露营业周期及确定依据。”实务中，多数公司营业周期短于 12 个月，但以 12 个月作为资产和负债作为流动性划分标准，应当如何披露比较恰当？ 有些公司直接披露为本公司营业周期为 12 个月，看起来总是有些奇怪。

回答人：chenyiwei
可以披露为：本公司从事XX业务，正常营业周期短于 12 个月，或者无法明确判断正常营业周期等。